【裁判字號】    97,審易,1182
【裁判日期】    970905
【裁判案由】    竊盜等
【裁判全文】
臺灣高雄地方法院刑事判決            97年度審易字第1182號
公  訴  人  臺灣高雄地方法院檢察署檢察官
被      告  丙○○
上列被告因竊盜等案件，經檢察官提起公訴（97年度偵字第1239
0 號），本院改依簡式審判程序審理，判決如下：
    主  文
丙○○犯毀壞門扇竊盜罪，累犯，處有期徒刑拾壹月；又犯毀壞
門扇竊盜罪，累犯，處有期徒刑伍月。應執行有期徒刑壹年貳月
。
    事實及理由
一、按本件被告丙○○所犯係死刑、無期徒刑、最輕本刑為3 年
    以上有期徒刑以外之罪，其於準備程序就被訴事實為有罪之
    陳述，經本院告知簡式審判程序之旨，並聽取其與公訴人意
    見後，認無不得或不宜改依簡式審判程序進行之處，爰依刑
    事訴訟法第273 條之1 第1 項，裁定本件改行簡式審判程序
    ，合先敘明。
二、本件犯罪事實及證據，除犯罪事實「丙○○前因違反毒品危
    害防制條例及竊盜案件，經臺灣高雄地方法院以93年聲字33
    56號判處應執行有期徒刑1 年5 月確定，甫於民國96年7 月
    16日執行完畢」更正為「丙○○前因毒品危害防制條例案件
    ，經本院以93年度訴字第254 號判決，判處有期徒刑1 年2
    月確定，另因竊盜案件，經本院以93年度簡字第1931號判決
    ，判處有期徒刑5 月確定，並經本院以93年度聲字第3356號
    裁定，就上開2 案定應執行刑為有期徒刑1 年5 月；又因毒
    品危害防制條例案件，經本院以94年度訴字第42號判決，判
    處有期徒刑1 年4 月確定，再因竊盜案件，經本院以93年度
    易字第1781號判決，判處有期徒刑1 年2 月確定，嗣經本院
    以96年度聲減字第1942號裁定，就上開2 案予以減刑，並定
    應執行刑為有期徒刑1 年2 月，前開定執行刑部分接續執行
    ，於96年7 月16日執行完畢」；「以所攜帶之鐵絲1 條勾開
    前揭住處門鎖而破壞防盜設備後」更正為「以所攜帶之鐵絲
    1 條，戳破該處紗門後，再以前揭鐵絲勾開門鎖」；「嗣於
    97年4 月14日，因另犯竊盜案件遭警查獲而查悉上情」更正
    為「嗣為警於甲○○住處採得丙○○指紋，而丙○○因涉犯
    另案接受詢問時，復向承辦員警自首有前揭竊取乙○○物品
    情事，始悉上情」；證據部分補充「被告於本院審理中之自
    白」外，餘均引用檢察官起訴書之記載，如附件。
三、查被告毀損之紗門均係大門之一部分，業據被告於警詢中陳
    述在卷，並有蒐證相片在卷可稽，是核被告以前開方式竊取
    告訴人甲○○物品之所為，係犯刑法第321 條第1 項第2款
    之毀壞門扇竊盜罪及同法第306 條第1 項之侵入住宅罪；其
    以前開方式竊取被害人乙○○物品之所為，係犯刑法第321
    條第1 項第2 款之毀壞門扇竊盜罪。被告上開侵入告訴人甲
    ○○住宅，竊取其住宅內物品而犯之上開2 罪間，乃基於單
    一竊盜決意，為達成該竊盜犯行所為之各個舉動，應屬法律
    概念之一行為，其一行為觸犯上開2 罪名，為想像競合犯，
    應依刑法第55條規定，從一重之毀壞門扇竊盜罪處斷。被告
    所犯上開2 竊盜罪間，犯意各別、行為互殊、侵害法益不同
    ，自應予以分論併罰。被告有上述之前科紀錄乙情，有臺灣
    高等法院被告前案紀錄表在卷可稽，其受有期徒刑執行完畢
    ，5 年內故意再犯本件最重本刑為有期徒刑以上之2 罪，均
    為累犯，應依刑法第47條第1 項規定加重其刑。被告就本件
    竊取被害人乙○○物品之犯行，係主動於犯罪偵查機關尚未
    發覺犯罪事實及犯罪人之前，即向承辦員警自首乙情，業據
    被告於本院審理中陳述明確，並有本院公務電話紀錄可稽，
    是被告對上開未發覺之犯罪自首，並願接受裁判，爰就此部
    分犯罪依刑法第62條前段之規定減輕其刑，並依法先加後減
    之。爰審酌被告為貪圖不法利益，竟以前開方式竊取他人財
    物，所為實無足取，然念其犯後坦承犯行，態度良好，復參
    以其所竊得上開物品之價值、先前因竊盜案件經論罪科刑之
    次數等一切情狀，分別量處如主文所示之刑，並定其應執行
    刑，以示懲儆。被告持以為上開竊盜犯行之鐵絲，並未扣案
    ，且依被告於本院審理中所述，該鐵絲業已丟棄而無法尋獲
    ，為免日後執行困難，爰不為沒收之宣告，附此敘明。
據上論斷，應依刑事訴訟法第273 條之1 第1 項、第299 條第1
項前段、第310 條之2 、第454 條第2 項，刑法第306 條第1 項
、第321 條第1 項第2 款、第55條、第47條第1 項、第62條前段
、第51條第5 款，刑法施行法第1 條之1 ，判決如主文。
本案經檢察官鄭益雄到庭執行職務。
中    華    民    國    97    年    9     月    5     日
                  刑事第七庭    法  官  陳君杰
以上正本證明與原本無異。
如不服本判決，應於判決送達後10日內，向本院提出上訴狀。
中    華    民    國    97    年    9     月    5     日
                                書記官  李承悌
附錄本案論罪科刑法條：
刑法第306 條
無故侵入他人住宅、建築物或附連圍繞之土地或船艦者，處1 年
以下有期徒刑、拘役或3 百元以下罰金。
無故隱匿其內，或受退去之要求而仍留滯者，亦同。
刑法第321條
犯竊盜罪而有左列情形之一者，處6 月以上、5 年以下有期徒刑
：
一  於夜間侵入住宅或有人居住之建築物、船艦或隱匿其內而犯
    之者。
二  毀越門扇、牆垣或其他安全設備而犯之者。
三  攜帶兇器而犯之者。
四  結夥三人以上而犯之者。
五  乘火災、水災或其他災害之際而犯之者。
六  在車站或埠頭而犯之者。
前項之未遂犯罰之。


司法院資訊處製作；財團法人民間司法改革基金會備份。
